臺灣士林地方法院刑事判決
110年度交簡上字第42號
上  訴  人  臺灣士林地方檢察署檢察官
被      告  翁偉翔



上列上訴人因被告過失傷害案件，不服本院刑事庭中華民國110
年7月30日所為110年度審交簡字第168號第一審簡易判決（原起
訴案號：110年度偵字第4345號），提起上訴，本院管轄之第二
審合議庭判決如下：
    主  文
上訴駁回。
翁偉翔緩刑貳年。
    事實及理由
一、本案經本院審理結果，認原審以被告翁偉翔所為，係犯刑法
    第284條前段之過失傷害罪，並依刑法第62條前段之自首規
    定減輕其刑，判處被告拘役10日，如易科罰金，以新臺幣（
    下同）1,000元折算1 日，核其認事用法，尚無違誤，量刑
    亦稱妥適，應予維持。原審判決雖引用起訴書記載被告於民
    國109年12月25日「上午9時3分」許，駕車與告訴人姜承甫
    所騎機車發生本案交通事故；然經本院當庭勘驗現場監視器
    錄影畫面之結果，本案發生時，現場監視器錄影畫面顯示時
    間為109年12月25日「上午8時59分」許，此有本院勘驗結果
    及附件在卷可憑【見本院110年度交簡上字第42號卷（下稱
    交簡上卷）第41頁至第43頁、第53頁至第61頁】，是認起訴
    書所載上開犯罪時間，與現場監視器錄影畫面所示時間非屬
    一致，惟本院依現場監視器錄影畫面認定本件交通事故之發
    生時間「109年12月25日上午8時59分許」，與起訴書所載本
    案發生時間「同日上午9時3分許」之時間差異非鉅，對於犯
    罪行為之同一性認定並無影響，由本院予以補充更正為已足
    ；另就證據部分，補充「被告於本院準備程序時之自白」，
    及就原審判決事實及理由欄四部分，補充「刑法第62條前段
    」等內容，其餘事實、證據及理由均引用第一審簡易判決之
    記載，如附件。
二、檢察官依告訴人之請求，上訴指稱告訴人具狀表示因本案致
    罹憂鬱症，且被告於案發後未能取得告訴人諒解，復指告訴
    人有交通違規情事，與現場監視器錄影畫面所示情形不符，
    犯後態度不佳，原審量刑過輕，不足使被告知所警惕等情。
三、按宣告刑之輕重屬量刑問題，而量刑之輕重，屬實體法上賦
    予事實審法院得依職權裁量之事項，苟以行為人之責任為基
    礎，且已斟酌刑法第57條各款所列情狀而為刑之量定，亦無
    逾越法定刑度或濫用自由裁量權限情事，即不容任意指為違
    法（最高法院75年台上字第7033號判例、100年度台上字第 
    507號判決意旨可資參照）。經查： 
（一）被告於檢察事務官詢問及原審、本院準備程序時均坦承犯
      行，且於警詢及檢察事務官詢問時，數度表明有賠償意願
      ，僅因與告訴人就賠償金額無法達成共識而未能和解【見
      臺灣士林地方檢察署110年度偵字第4345號卷（下稱偵查
      卷）第11頁、第55頁至第57頁，本院110年度審交易字第2
      94號卷（下稱審交易卷）第61頁、交簡上卷第41頁】，是
      原審判決認定被告非無賠償意願，即非無據。
（二）被告於原審審理期間，固具狀質疑告訴人於事故發生時車
      速甚快，可能有超速情事等情（見審交易卷第48頁）。惟
      依本院勘驗現場監視器錄影畫面之結果，被告駕車在停車
      場出入口前方左轉準備進入停車場時，車速緩慢，俟告訴
      人騎乘機車沿對向車道直行駛至停車場出入口前方，被告
      車輛隨即煞停，但告訴人所騎機車未明顯減速繼續直行，
      兩車車頭隨即發生碰撞，告訴人自所騎機車騰空飛起，撞
      擊被告車輛之引擎蓋後摔落地面，此有本院勘驗結果及附
      件在卷可稽（見交簡上卷第42頁至第43頁、第56頁至第61
      頁），自告訴人於兩車發生碰撞後隨即騰空飛起，可知兩
      車撞擊力道甚大，因碰撞發生時，被告車輛已煞停，且告
      訴人機車在碰撞發生前無明顯減速情形，堪認當時告訴人
      機車之車速非慢，則被告先前具狀質疑告訴人可能有超速
      情事，尚非無憑；況被告雖具狀質疑告訴人於本案發生時
      之車速可能有過快情事，然被告於檢察事務官詢問及原審
      準備程序時，對於其就本件交通事故之發生應負過失責任
      一節，均坦認無誤，業如前述，自難僅以被告依據車禍發
      生當時情形，對告訴人車速是否過快一事有所質疑，遽指
      被告犯後態度不佳。
（三）原審判決已敘明量刑係審酌被告過失程度、素行、智識程
      度、生活狀況、犯後態度、告訴人因本件車禍所受傷勢等
      情狀，顯已依刑法第57條各款事由加以斟酌，檢察官以前
      詞提起上訴為無理由，應予駁回。至於被告雖於本院準備
      程序時，與告訴人達成和解（詳後述）；然原審判決既已
      敘明被告與告訴人未和解之原因，非被告毫無和解意願，
      復以行為人之責任為基礎，斟酌刑法第57條所列一切情狀
      ，所定刑度未逾越法定刑度，亦無裁量濫用之情形，經綜
      合審酌本案犯罪情節，本院認原審所定刑度並無因被告嗣
      後與告訴人達成和解而有何不當之處，仍應予以維持。
四、被告未曾因故意犯罪受有期徒刑以上刑之宣告，此有臺灣高
    等法院被告前案紀錄表在卷可參，其所為本案犯行非故意犯
    罪，復於檢察事務官詢問、原審及本院準備程序時均坦承犯
    行，多次表達賠償意願，嗣於本院準備程序時，當庭與告訴
    人達成和解，並全數給付和解金10萬元，此有本院準備程序
    筆錄、和解筆錄、收據在卷為證（見交簡上卷第40頁、第49
    頁至第51頁），足認被告犯後態度良好，積極賠償告訴人所
    受損失，信其經此科刑教訓，應能知所警惕，而無再犯之虞
    ，並參酌告訴人於本院準備程序時，表示同意法院對被告宣
    告緩刑之意見（見交簡上卷第41頁），是本院認所宣告之刑
    以暫不執行為適當，爰併予宣告緩刑2年，以啟自新。
五、按第二審被告經合法傳喚，無正當之理由不到庭者，得不待
    其陳述，逕行判決；對於簡易判決處刑不服而上訴者，得準
    用上開規定，刑事訴訟法第371條、第455條之1第3項分別定
    有明文。本件被告經合法傳喚，於審判期日無正當理由未到
    庭，依上開規定，爰不待其陳述，逕行判決。
據上論斷，應依刑事訴訟法第455條之1第1項、第3項、第368條
、第371條、第373條，刑法第74條第1項第1款，判決如主文。
本案經檢察官楊冀華提起公訴，檢察官蔡元仕提起上訴，檢察官
郭季青到庭執行職務。
中　　華　　民　　國　　110 　年　　11　　月　　15　　日
                  刑事第一庭審判長法  官  陳明偉
                                  法  官  吳佩真
                                  法  官  邰婉玲
以上正本證明與原本無異。
本件判決不得上訴。
                                  書記官  劉致芬
中　　華　　民　　國　　110 　年　　11　　月　　15　　日
附錄本案論罪科刑法條全文：
中華民國刑法第284條
因過失傷害人者，處1年以下有期徒刑、拘役或10萬元以下罰金
；致重傷者，處3年以下有期徒刑、拘役或30萬元以下罰金。